臺灣高等法院高雄分院刑事判決　　　　　　　　　　九十三年度上易字第二六八號
　　上　訴　人　台灣屏東地方法院檢察署檢察官
　　被　　　告　戊○○
右上訴人因被告竊盜案件，不服台灣屏東地方法院九十三年度易字第一０四號中華民
國九十三年四月一日第一審判決（起訴案號：台灣屏東地方法院檢察署九十三年度偵
字第二九一號；併案案號：臺灣屏東地方法院檢察署九十三年度偵字第一六七四、一
五九０、一三四七號，九十二年度偵字第五八八五號，臺灣高雄地方法院檢察署九十
二年年度偵字第二五八０五號），提起上訴，本院判決如左：
    主  文
原判決撤銷。
戊○○連續共同竊盜，處有期徒刑貳年。鑰匙壹支沒收。
      事  實
一、戊○○基於意圖為自己不法所有之概括犯意，先後於下列時地為竊盜行為：
  (一)戊○○於民國九十二年十一月三十日晚上七、八時許，在屏東縣九如鄉○○街一
    七二之二號前，以其所有之鑰匙一支竊取乙○○所有車號ＶＹ─七一二六號自小
    貨車一輛（價值約新台幣十萬元），得手後留供己用。嗣於九十三年一月二日十
    九時十五分許，在屏東市○○街北極星釣蝦場前，為警查獲，並扣得戊○○所有
    供竊取該車所用之鑰匙一支。
  (二)戊○○於九十二年十月二日十九時許，在高雄縣大社鄉○○路○段十六之一號前
    ，與綽號「阿嘉仔」之不詳姓名成年男子基於共同之犯意聯絡，以戊○○所有之
    鑰匙一支，共同竊取華超工程有限公司所有之車號ＡＦ─二九六三號自小貨車一
    輛，得手後留供己用。
  (三)戊○○與許進財（另由檢察官偵辦）基於共同之犯意聯絡，於九十二年十月八日
    十七、八時許，駕駛上開竊得之０ＡＦ─二九六三號自小貨車前往屏東縣鹽埔鄉
    高朗村丁正仰經營之養鴨場，共同竊取丁正仰所有之長型不鏽鋼爐台一個、啤酒
    機二台，得手後載至屏東縣長治鄉○○路八十五號「阿友資源回收場」變賣。嗣
    於九十二年十月八日二十一時三十分許，為警在上開回收場查獲。
  (四)戊○○於九十三年二月二十一日十七時許，在屏東縣鹽埔鄉○○村○○路五十號
    前，見鄭昭騰所有車號ＷＧ─七四五七號自小貨車一輛停放該處且車鑰匙未取下
    ，即進入車內竊取該自小貨車及車上之小怪手鏟子一具得手。嗣於九十三年二月
    二十五日十時三十分許，為警在屏東縣高樹鄉○○村○○路泰山國小前查獲。
  (五)戊○○於九十三年一月十九日上午十一時三十分許，在屏東縣長治鄉○○村○○
    路，見己○○所有車號八Ｍ─六九七六號自小貨車一輛停放該處且車鑰匙未取下
    ，即進入車內以車上之鑰匙竊取該車，得手後駛離現場留供代步之用。嗣於九十
    三年二月十六日十三時五十五分許，為警在高雄縣美濃鎮○○里○○道路查獲。
  (六)戊○○於九十二年十二月十七日上午十一時許，在高雄縣旗山鎮○○街，見壬○○所使用之Ｋ三─二四○五號自小貨車一部（車主登記為丙○○）停放該處且車
    鑰匙未取下，戊○○即進入車內，以車上之鑰匙竊取該車，得手後駛離現場留供
    己用。嗣於九十二年年十二月二十二日二十一時二十分許，戊○○將該車借予孫
    嘉宏（另由檢察官偵辦）駕駛，孫嘉宏行經高雄縣美濃鎮○○路○段七一０號前
    ，為警查獲。
二、案經屏東縣警察局屏東分局報請台灣屏東地方法院檢察署檢察官偵查起訴暨臺灣
    屏東地方法院檢察署檢察官、臺灣高雄地方法院檢察署檢察官聲請併案審理。
      理  由
一、右開犯罪事實，業據被告戊○○於本院審理時坦承不諱，並有下列事證可佐：
（一）事實(一)部分─被害人乙○○於警詢中之指訴，被害人乙○○領回自小貨車出具
      之贓物保領結一紙、屏東縣警察局（尋獲）電腦輸入單一紙附卷可稽，被告所
      有供行竊所用之鑰匙一支扣案可參。
（二）事實(二)部分─被害人華超工程有限公司之員工甲○○於警詢中之指訴，被害人
      華超工程有限公司之員工甲○○領回自小貨車出具之贓物認領保管單一紙、高
      雄縣警察局車輛協尋證明單一紙、車輛車牌失竊資料個別查詢報表一紙附卷可
      稽。
（三）事實(三)部分─被害人丁正仰於警詢中之指訴、被害人丁正仰之妻吳秀梅於檢察
      官偵詢中之指訴、共犯許進財於警詢中之自白，被害人丁正仰領回長型不鏽鋼
      爐台一個、啤酒機二台出具之贓物認領保管單一紙、查獲現場照片五幀在卷足
      參。
（四）事實(四)部分─被害人庚○○於警詢及檢察官偵訊中之指訴，被害人庚○○領回
      自小貨車出具之贓物認領保管單一紙、屏東縣警察局（尋獲）電腦輸入單一紙
      、車輛車牌失竊資料個別查詢報表一紙、現場照片五幀、現場圖一紙附卷可稽
      。
（五）事實(五)部分─被害人己○○於警詢及檢察官偵訊中之指訴，被害人己○○領回
      自小貨車出具之贓物保領結一紙、屏東縣警察局（尋獲）電腦輸入單一紙、車
      輛車牌失竊資料個別查詢報表一紙、查獲現場照片四幀附卷可稽。
（六）事實(六)部分─被害人壬○○於警詢中之指訴，被害人壬○○領回自小貨車出具
      之贓物認領保管單一紙、高雄縣警察局（尋獲）電腦輸入單一紙附卷可稽。
（七）綜上所述，被告犯罪事證明確，犯行洵堪認定。
二、核被告所為，係犯刑法第三百二十條第一項之竊盜罪。被告就事實(二)犯行與綽號
    「阿嘉仔」之不詳姓名成年男子間，就事實(三)犯行與許進財間，相互間有犯意聯
    絡及行為分擔，分別為共同正犯。被告事實(二)至(六)所示犯行，雖未經公訴人起訴
    ，惟此部分與公訴人起訴部分，有連續犯裁判上一罪關係，本院自得併予審理。
    被告先後多次竊盜犯行，時間緊接，犯罪方法相同，所犯係同一構成要件之罪，
    顯係基於概括犯意反覆為之，為連續犯，應依法以一罪論並加重其刑。
三、被告犯罪明確，原審法院予以論罪科刑，固非無據。惟查：檢察官聲請併案審理
    部分即事實(二)至(六)部分，原審法院未及併予審判，自有未合。檢察官上訴意旨執
    此指摘原判決不當，為有理由，自應由本院撤銷改判。爰審酌被告為一己私利，
    竟起貪念竊取他人之物，竊盜行為多達六件，危害社會治案非輕，惟念其犯罪手
    段尚稱平和，犯後坦承犯行，態度尚佳及等一切情狀，量處如主文第二項所示之
    刑，以資警惕。又扣案之鑰匙一支，為被告所有且供犯事實(一)竊盜罪所用之物，
    業據被告供承在卷，依刑法第三十八條第一項第二款併予宣告沒收。事實(四)部分
    扣案之螺絲起子一支，不能證明係被告供犯罪所用之物，不予宣告沒收；事實(二)
    部分被告供行竊所用之鑰匙一支，並未扣案，為免將來執行困難，亦不另宣告沒
    收。
四、臺灣屏東地方法院檢察署九十三年度偵字第一六七四號竊盜案件，檢察官聲請併
    案意旨另以：被告於九十三年年一月十一日十三時許，在屏東市○○街一九二號
    前，竊取被害人辛○○所有車號ＥＳ－六二三一號自小貨車及車上之鐵板，因認
    被告涉犯刑法第三百二十條第一項竊盜罪嫌云云。訊據被告堅決否認竊取上開小
    貨車及鐵板，辯稱：這件不是我偷的等語。經查：被害人辛○○於警詢中雖指訴
    其所有車號ＥＳ－六二三一號自小貨車及車上之鐵板十五塊於上開時地失竊等語
    ，惟其並未指訴被告即為竊取其財物之人；而被害人辛○○之自小貨車於九十三
    年一月十三日在屏東縣鹽埔鄉○○村○○路被尋獲時，被告並未在場；準此，自
    難以被害人辛○○之指訴為唯一證據遽認被告有竊取該小貨車之犯行；又被害人
    辛○○所有鐵板十五塊係於九十三年年一月十三日十時五十分許，在屏東縣長治
    鄉○○村○○路八十五號「阿友資源回收場」內為警查獲，該回收場老闆曾素友
    （另由檢察官偵辦）於警詢中雖指稱：鐵板是向被告戊○○收購云云，惟曾素友
    於檢察官偵查中復改稱：不知是誰將鐵板丟在我回收場內，我在警察局沒有指認
    戊○○云云，曾素友所供不一，尚難憑信。被告此部分竊盜罪嫌證據不足，核與
    前開論罪科刑部分並無連續犯之裁判上一罪關係，本院自不得併予審判，此部分
    應退由檢察官另行處理，附此敘明。
據上論斷，應依刑事訴訟法第三百六十九條第一項前段、第三百六十四條、第二百九
十九條第一項前段，刑法第二十八條、第五十六條、第三百二十條第一項、第三十八
條第一項第二款，罰金罰鍰提高標準條例第一條前段，判決如主文。
本案經檢察官周章欽到庭執行職務。
中    華    民    國      九十三      年      七      月      十五      日
                              臺灣高等法院高雄分院刑事第六庭
                                  審判長法官  王憲義
                                        法官  張盛喜
                                        法官  范惠瑩
右正本證明與原本無異。
不得上訴。
                                  法院書記官  呂明燕
中    華    民    國      九十三      年      七      月      十五      日
附錄：
本件論罪科刑法條：
中華民國刑法第三百二十條第一項(普通竊盜罪、竊佔罪)
意圖為自己或第三人不法之所有，而竊取他人之動產者，為竊盜罪，處五年以下有期
徒刑、拘役或五百元以下罰金。
意圖為自己或第三人不法之利益，而竊佔他人之不動產者，依前項之規定處斷。
前二項之未遂犯罰之。
